臺灣臺北地方法院刑事判決　　　　　　 96年度簡上字第302號
上　訴　人　臺灣臺北地方法院檢察署檢察官
被　　　告　乙○○
上列上訴人因被告違反家庭暴力防治法案件，不服本院九十六年
度簡字第一七四０號，中華民國九十六年六月二十九日第一審簡
易判決（聲請簡易處刑案號：九十六年度偵字第七二七八號），
提起上訴，本院合議庭判決如下：
    主    文
原判決撤銷。
乙○○違反法院依家庭暴力防治法第十四條第一項所為禁止實施
家庭暴力之民事通常保護令裁定，處拘役肆拾日，如易科罰金，
以新臺幣壹仟元折算壹日，減為處拘役貳拾日，如易科罰金，以
新臺幣壹仟元折算壹日。
    犯罪事實
一、乙○○明知其與甲○○有家庭暴力防治法第三條第二款之家
    庭成員關係，且本院於九十五年六月八日已以九十五年度家
    護字第二七六號民事通常保護令，裁定令其不得對甲○○實
    施身體或精神上不法侵害之行為，有效期間為一年，竟於九
    十六年四月二日晚上十時三十分許，在臺北市○○區○○路
    二段十四號三樓甲○○住處，與甲○○發生口角，復基於實
    施精神上不法侵害之犯意，違反上開保護令而將甲○○所有
    之行動電話丟向牆壁，致令不堪使用（所涉毀損罪嫌部分，
    未據告訴），翻倒該處客廳之桌子，並對甲○○咆哮以「你
    這麼愛面子，到時候骨頭飛到那裡都不知道」等語，以加害
    生命之事施以恐嚇，致生危害於甲○○之安全。
二、案經甲○○訴由臺北市政府警察局文山第一分局報告臺灣臺
    北地方法院檢察署檢察官偵查並聲請簡易判決處刑。
    理    由
一、上揭事實業據被告乙○○自白無誤，並經告訴人甲○○指訴
    明確，復有本院九十五年度家護字第二七六號民事通常保護
    令一份在卷可稽，足證被告之自白與事實相符，從而本件事
    證明確，被告犯行已堪認定。
二、按家庭暴力防治法所稱之「家庭暴力」，係指家庭成員間實
    施身體或精神上不法侵害之行為；「家庭暴力罪」者，謂家
    庭成員間故意實施家庭暴力行為而成立其他法律所規定之犯
    罪，家庭暴力防治法第二條第一款、第二款分別定有明文。
    核被告所為，係犯家庭暴力防治法第六十一條第一款違反保
    護令罪（檢察官聲請簡易判決處刑書誤載為第五十條，應予
    更正），及刑法第三百零五條恐嚇危害安全罪。被告乙○○
    與告訴人甲○○現為同居關係，此為渠等一致陳述在卷，屬
    家庭暴力防治法第三條第二款規定之家庭成員，是被告上開
    恐嚇告訴人之行為，亦屬家庭暴力防治法第二條所稱之家庭
    暴力行為而構成家庭暴力罪（檢察官聲請簡易判決處刑書漏
    論以上開罪名，應予補充）。被告一行為觸犯家庭暴力之恐
    嚇罪及違反保護令罪，侵害數法益，為想像競合犯，依刑法
    第五十五條規定，應從重之違反保護令罪處斷。
三、本件原審於審酌被告遇有家庭糾紛，不思以理性方式解決，
    竟以實施家庭暴力之方式加諸告訴人，不僅違反法院所核發
    之保護令，且對於告訴人之精神造成傷害，惟其犯後尚能坦
    承犯行，告訴人亦於偵查中表示願原諒被告，兼衡其品行、
    智識程度、生活狀況等一切情狀，依刑事訴訟法第四百四十
    九條第一項前段、第三項、第四百五十四條第二項，家庭暴
    力防治法第六十一條第一款，刑法第十一條前段、第三百零
    五條、第五十五條、第四十一條第一項前段，刑法施行法第
    一條之一第一項、第二項前段等規定，量處被告拘役四十日
    ，並諭知易科罰金之折算標準，其認識用法均屬妥適，量刑
    亦屬適當；惟按犯罪在九十六年四月二十四日以前者，除另
    有規定外，有期徒刑、拘役或罰金，減其刑期或金額二分之
    一，九十六年七月四日制定公布，並自九十六年七月十六日
    施行之中華民國九十六年罪犯減刑條例第二條第一項第三款
    定有明文。本件被告所犯上開犯罪，係在九十六年四月二十
    四日之前，復核無同條例所定不予減刑之情形，應依同條例
    第二條第一項第三款規定，減其刑期二分之一。原審未及適
    用中華民國九十六年罪犯減刑條例規定予以減刑，容有未恰
    ，是上訴人據此提起上訴，即有理由，應由本院予以撤銷改
    判，並審酌原審所審酌之諸事項等，量處如主文所示之刑，
    並諭知易科罰金之折算標準。
四、本件被告經合法傳喚，無正當理由不到庭者，爰依刑事訴訟
    法第三百七十一條規定，不待其陳述逕行判決。
據上論斷，應依刑事訴訟法第四百五十五條之一第一項、第三項
、第三百六十九條第一項前段、第三百七十一條，家庭暴力防治
法第六十一條第一款，刑法第十一條前段、第三百零五條、第五
十五條、第四十一條第一項前段，刑法施行法第一條之一第一項
、第二項前段，中華民國九十六年罪犯減刑條例第二條第一項第
三款、第七條，判決如主文。
中　　華　　民　　國　　96　　年　　8 　　月　　22　　日
                  刑事第七庭審判長法  官  吳冠霆
                                  法  官  余明賢
                                  法  官  許泰誠
以上正本證明與原本無異。
本件不得上訴。
                                  書記官  廖純瑜
中　　華　　民　　國　　96　　年　　8 　　月　　22　　日
附錄法條：
家庭暴力防治法第61條
違反法院依第 14 條第 1 項、第 16 條第 3 項所為之下列裁定
者，為本法所稱違反保護令罪，處3年以下有期徒刑、拘役或科
或併科新臺幣10萬元以下罰金：
一、禁止實施家庭暴力。
二、禁止騷擾、接觸、跟蹤、通話、通信或其他非必要之聯絡行
    為。
三、遷出住居所。
四、遠離住居所、工作場所、學校或其他特定場所。
五、完成加害人處遇計畫。
中華民國刑法第305條
（恐嚇危害安全罪）
以加害生命、身體、自由、名譽、財產之事，恐嚇他人致生危害
於安全者，處2年以下有期徒刑、拘役或3百元以下罰金。
